臺灣嘉義地方法院民事判決
109年度嘉小字第826號
原      告  高雄市立民生醫院

法定代理人  顏家祺  
訴訟代理人  尤志全  
            柯惠玉  
被      告  楊題名即楊吉邦

上列當事人間請求給付醫療費事件，本院於民國110年2月4日言
詞辯論終結，判決如下：
    主      文
原告之訴駁回。
訴訟費用由原告負擔。
    事實及理由
壹、程序事項
一、被告經合法通知，未於最後言詞辯論期日到場，核無民事訴
    訟法第386條所列各款情形，爰依原告聲請，由其一造辯論
    而為判決。
貳、實體事項
一、原告主張略以：
（一）被告因發燒（Fever,unspecified）及心窩部痛（Epigast
      ric pain）在自稱是被告之女兒之訴外人陳姵蓉即陳楀喬
      陪同下，於民國107年9月15日至原告醫院急診就醫，因被
      告無健保卡，以自費身份就醫，原告醫院醫師秉持救人之
      精神，先給予急救處置後辦理住院，被告於107年9月15日
      至同年月28日住院14天期間，醫師給予抽血、給藥、血液
      透析，甚至給予內頸靜脈切開永久導管等等治療，醫護人
      員在執行上述所有治療處置過程中，均會不斷詢問被告姓
      名、生日或身份證字號，再給予執行醫療行為，被告均可
      如實回答。
（二）被告辯稱醫療費用不是其所欠，當初沒有住院，且其有在
      職證明可以作證，那段時間其沒有到高雄，人在基隆云云
　　　，惟一般病患雖然住院中，仍可在職，不須離職，實無法
      證明被告於該時段沒有住院，且依鈞院查明病歷中留下之
      三組電話之使用者資料，得知電話所有權人分別為訴外人
      陳姵蓉即陳楀喬（0000-000000）、黃威豪（0000-000000
　　　）、鄭存忠（0000000000），因原告醫院是救人之場所，
      實無法查證被告於住院過程中簽署之本票、切結書、分期
      付款切結書、麻醉、住院、檢查及治療同意書上之電話所
      有權人陳姵蓉即陳楀喬、黃威豪、鄭存忠與被告之關係。
（三）依民法第161條規定，原告醫院與被告就醫時醫療契約已
      成立，一般醫療契約均屬於有償契約，病人之主給付義務
      即為給付醫療費用。為此，原告爰依醫療契約之法律關係
      請求被告清償積欠之醫療費用共計新臺幣（下同）30,000
      元等語。　　　
（四）並聲明：1.被告應給付原告30,000元。2.訴訟費用由被告
      負擔。    
二、被告則答辯略以：醫療費用非被告所欠，被告於107年9月18
    日至同年月28日期間在世旺運輸公司擔任司機工作，有領月
    薪，並沒有去高雄，都在基隆，有在職證明可證。又本票、
    住院、麻醉同意書等文件非被告所書寫，且被告於改名為楊
    題名後就沒有再用楊吉邦，被告亦不認識訴外人陳姵蓉即陳
    陳楀喬等語。並聲明：請求駁回原告之訴。
三、得心證之理由：
（一）原告主張被告前揭時日前往原告醫院急診就醫，並於107
      年9月15日至同年月28日住院14天，請求被告依醫療契約
      給付醫療費用30,000元等情，為被告所否認，並以前詞置
      辯。參諸民事訴訟法第277條之規定，當事人主張有利於
      己之事實者，就其事實有舉證之責任，原告自應就被告確
      為上開醫療契約之當事人一節負舉證之責。
（二）經查，原告雖提出本票、住院診療計畫說明書、住院同意
      書、手術同意書、麻醉同意書、檢查及治療同意書、全民
      健康保險病患自願付費同意書等件為據（見本院卷第73至
      89頁），然此經被告否認為其所簽署，且經被告當庭書寫
      「楊吉邦」10次，以肉眼觀察即可見原告所提出上開文書
      上之「楊吉邦」簽名與被告當庭書寫之「楊吉邦」之筆跡
      明顯不同，且書寫「楊」、「吉」之字形、比劃用力處，
      轉彎、入筆及收筆之角度，均顯然不同，一望即知，則原
      告所主張被告為上開醫療契約之當事人，已屬有疑。
（三）次查，以原告所提之住院同意書以及於本票上所記載之聯
      絡電話0000000000、0000000000查得申登人分別為鄭存忠
      （帳單寄送地址為新竹縣湖口鄉）及黃威豪（帳單寄送地
      址為高雄市鹽埕區），均非被告本人所申請使用（見本院
      卷第95至100頁）。衡諸常情，留下聯絡電話係供聯絡本
      人之用，然上開兩支行動電話均非被告本人，且帳單寄送
      地址亦均非被告就職之基隆市或被告戶籍地之嘉義市，則
      簽署「楊吉邦」之人是否為被告本人，顯非無疑。
（四）且本件經本院傳訊於住院同意書、檢查及治療同意書上記
      載與楊吉邦關係為父女之陳姵蓉到庭結證略以：沒聽過楊
      題名，但是楊吉邦是我從小在新竹湖口長大的一個鄰居叔
      叔，很照顧伊；年紀大概50歲，沒有結婚，沒有小孩；後
      來楊吉邦生病伊有去高雄市立民生醫院看其，楊吉邦好像
      是請其朋友打電話給伊；0000000000是否是伊以前的電話
      ；伊去醫院看楊吉邦時，其說住在高雄；（經法官提示被
      告楊題名之身分證照片）照片上的人跟伊認識的楊吉邦長
      的不太像，應該不是同一個人，伊認識的楊吉邦不知道是
      否是因為生病，臉型也比較瘦與照片中的人不太一樣，伊
      認為應該不是同一個人；本院卷第41頁上「陳姵蓉」字跡
      看起來有點像伊，但印象中伊當時沒有簽什麼資料等語（
      見本院卷第172至176頁）。依證人陳姵蓉所述，亦不能證
      明被告楊題名即為於前揭時日前往原告醫院就醫之人，故
      原告主張，難認有據。
（五）末查，被告提出世旺貨櫃運輸股份有限公司在職證明，其
      上記載略以：楊題名於107年9月15日至107年9月28日間在
      公司擔任職業聯結車駕駛工作，並無請假休息等語（見本
      院卷第53頁），參諸其上記載世旺貨櫃運輸股份有限公司
      地址為基隆市○○區○○○街00號。則依原告所稱當時楊吉邦
      係急診就醫且需住院14天之緊急情況，依一般就醫習慣，
      應會在住居所附近之醫療院所就醫，豈有可能捨近求遠，
      從就職地點之基隆市遠赴高雄市就醫，實與常情有違。是
      以，審酌被告所提出之在職證明記載被告於原告主張之住
      院期間並無請假記錄，以及被告就職之地點與原告主張之
      就醫處所相隔甚遠，足認被告前揭所辯，應屬可採。
四、從而，原告不能證明在107年9月15日至同年月28日至原告醫
    院急診並住院14天而應支付醫療費用予原告之人為被告，故
    原告依醫療契約法律關係，請求被告給付醫療費用30,000元
    ，為無理由，應予駁回。
五、本件事證已臻明確，兩造其餘主張陳述併所提之證據，經核
    與本件判決結果均不生影響，不再一一論述，附此敘明。
六、訴訟費用負擔之依據：民事訴訟法第78條。 
中　　華　　民　　國　　110 　年　　2 　　月　　18　　日
                  臺灣嘉義地方法院嘉義簡易庭
                                  法　官　陳寶貴
以上正本係照原本作成。
如對本判決上訴，須於判決送達後20日內向本庭（嘉義市○○路
000○0號）提出上訴狀（均須按他造當事人之人數附繕本）。如
委任律師提起上訴者，應一併繳納上訴審裁判費。
民事訴訟法第436條之24第2項規定：對小額程序之第一審裁判之
上訴或抗告，非以其違背法令為理由，不得為之。
中　　華　　民　　國　　110 　年　　2 　　月　　19　　日
                                  書記官  江靜盈